---
title: "Resultados pre-eliminares"
author: "Bryan Castillo"
date: "4 de mayo de 2021"
output: html_document
---

## **Resultados adultos mayores en las costas**
<br>
<br>

###_**1.Conteos generales: Adultos mayores por conuna **_
<br>
<br>

```{r, echo=FALSE, message=FALSE}
load("C:/CEDEUS/2021/abril1_ciudadesCosteras/output/graphicData_v1.RData")
load("C:/CEDEUS/2021/abril1_ciudadesCosteras/output/graphicData_v2.RData")
load("C:/CEDEUS/2021/abril1_ciudadesCosteras/output/graphicData_counts.RData")
load("C:/CEDEUS/2021/abril1_ciudadesCosteras/output/tabsMarkdown.RData")
```

### 1.1 Porcentaje de población adulto mayor respecto al total de la población
```{r message=F,echo=FALSE,fig.width=13, fig.height=8, fig.align='center'}
tp_am
tp_am_ii
```

### 1.2 Cantidad de población total y cambio porcentual entre censo
```{r message=F,echo=FALSE,fig.width=13, fig.height=8, fig.align='center'}
tvar
tvar_ii
```

### 1.3 Cantidad de población adulto mayor total y cambio porcentual entre censo
```{r message=F,echo=FALSE,fig.width=13, fig.height=8, fig.align='center'}
tvar_am
tvar_amii
```


###**2. Porcentaje de personas que vienen de otras comunas:**

```{r message=F,echo=FALSE,fig.width=13, fig.height=8, fig.align='center'}
t1
```

###**3. ¿En que comuna vivían las personas 5 años antes de ser censadas?**
<br>

#### **En el año 1987**
<br>

```{r message=F,echo=FALSE, fig.width=13, fig.height=11, fig.align='left'}
g1992
```

#### **En el año 2002**
<br>

```{r message=F,echo=FALSE, fig.width=13, fig.height=11, fig.align='left'}
g2002
```

#### **En el año 2017**
<br>

```{r message=F,echo=FALSE, fig.width=13, fig.height=11,fig.align='left'}
g2017
```

### **PARTE II: SET DE COMUNAS A COMPARAR**

###**II.2. Porcentaje de personas que vienen de otras comunas:**

```{r message=F,echo=FALSE,fig.width=13, fig.height=11, fig.align='center'}
t2
```

###**II.3. ¿En que comuna vivían las personas 5 años antes de ser censadas?**
<br>

#### **En el año 1987**
<br>

```{r message=F,echo=FALSE, fig.width=13, fig.height=11, fig.align='left'}
g1992_ii
```

#### **II.En el año 2002**
<br>

```{r message=F,echo=FALSE, fig.width=13, fig.height=11, fig.align='left'}
g2002_ii
```

#### **II.En el año 2017**
<br>

```{r message=F,echo=FALSE, fig.width=13, fig.height=11,fig.align='left'}
g2017_ii
```



#### **III.Conteos de cuantas personas provienen de afuera en el área de estudio I**
<br>

```{r message=F,echo=FALSE, fig.width=13, fig.height=11, fig.align='left'}
ti_c
```

#### **III.Conteos de cuantas personas provienen de afuera en el área de estudio II**
<br>

```{r message=F,echo=FALSE, fig.width=13, fig.height=11,fig.align='left'}
tii_c
```
